【裁判字號】    89,易緝,66
【裁判日期】    891006
【裁判案由】    侵占
【裁判全文】
臺灣屏東地方法院刑事判決                          八十九年度易緝字第六六號
    公  訴  人  臺灣屏東地方法院檢察署檢察官
    被      告  丙○○
右被告因侵占案件，經檢察官提起公訴（八十八年度偵字第三五四六號）及併案（台
灣台南地方法院檢察署八十八年度偵字第九九六七號）本院判決如左：
    主  文
丙○○連續意圖為自己不法之所有，以詐術使人將本人之物交付，處有期徒刑參月。
    事  實
一、丙○○基於意圖為自己不法所有之概括犯意，連續（一）於民國八十八年四月七
    日二十一時十六分許，在屏東市○○里○○路八六號，向經營昇興機車行之乙○○佯稱欲承租機車，先交付租金新台幣（下同）一百元並言明以小時計租，如逾
    時則租一日，乙○○不虞有詐而將車牌ＹＭＧ八九六號重機車一部交付丙○○，
    丙○○得手後即一去不返，機車下落不明；（二）又於八十八年七月七日二十一
    時許，在台南縣仁德鄉仁愛村二三四號向經營松興機車行之甲○○佯稱欲承租機
    車，雙方言明日租金三百元，甲○○不虞有詐，乃將ＺＧＯ五六八號機車交付於
    丙○○，丙○○得手後亦一去不返，機車亦下落不明。
二、案經乙○○訴請台灣屏東地方法院檢察署檢察官偵查起訴及甲○○訴請台灣台南
    地方法院檢察署檢察官併案。
    理  由
一、訊據被告丙○○，固坦承有上開連續二次租用機車未還之事實，然否認有何不法
    意圖，辯稱向乙○○所租用之機車因發生車禍後車子放在車禍現場而被偷，向甲○○所用租之機車亦於被告吃完冰出來就被偷云云。惟查右開事實分據被害人乙○○於偵查、審理中及被害人甲○○於偵查中指述歷歷，復有租用機車切結書、
    機車租賃契約書、行車執照、被告之機車駕照影本等資料在卷可稽，被告雖辯稱
    機車失竊，然並未提出任何報案之證明可資佐證，且被告於所稱車子失竊時，均
    未與被害人聯絡即避不見面，且兩次租車均告失竊，亦與常情有違，是其所辯顯
    不足採，本件事證明確，被告犯行洵堪認定。
二、被告於數月內連續兩度向機車出租行佯稱租車後即一去不返，本院認其係於租車
    之初即有不法所有之犯意而佯以租車為手段詐取前開二部機車，核被告所為，係
    犯刑法第三百三十九條第一項之詐欺取財罪，公訴人認其所為係犯同法第三百三
    十五條第一項之侵占罪，起訴法條容有未洽，於不礙社會基本事實同一之範圍內
    ，予以變更起訴法條。被告所為二行為，時間緊接，所犯罪名相同，顯係出於概
    括之犯意為，為連續犯，爰依刑法第五十六條之規定以一罪論，並加重其刑。又
    公訴人雖未就上開併案部分之事實欄（二）之事實起訴，然與起訴部分有裁判上
    一罪之關係，自為起訴效力所及而得由本院併予審理，併此敘明。審酌被告素行
    尚好、犯罪動機、手段、所生損害非鉅及犯後態度等一切情狀，量處如主文所示
    之刑。
據上論斷，應依刑事訴訟法第二百九十九條第一項前段、第三百條、刑法第五十六條
、第三百三十九條第一項、罰金罰鍰提高標準條例第一條前段判決如主文。
中      華      民      國      八十九      年      十      月    六    日
                                          屏東地方法院刑事第二庭
                                                  法  官  吳永宋
右正本證明與原本無異。
對於本判決如有不服應於收受送達後十日內向本院提出上訴書狀上訴於台灣高等法院
高雄分院並按他造當事人之人數附具繕本。
                                                  書記官  陳靖麗
中      華      民      國      八十九      年      十      月    六    日
附錄本案論罪科刑法條全文
中華民國刑法第三百三十九條第一項：
意圖為自己或第三人不法之所有，以詐術使人將本人或第三人之物交付者
，處五年以下有期徒刑、拘役或科或併科一千元以下罰金。


司法院資訊處製作；財團法人民間司法改革基金會備份。
